Faça você mesmo

Crie duas variáveis, Ana e Paulo e atribua a eles o valor de suas udade, respectivamente 8 e 12 anos. As variáveis devem ser do tipo inteiro. Imprima no console "A menina é mais velha" ou "O menino é mais velho" como o resultado de um teste lógico.
```{r}
Ana = 8L
Paulo = 12L

ifelse(Ana > Paulo,"A menina é mais velha", "O menino é mais velho")

```

BOD é um obejto existente no R. Confira qual a classe desse objeto 
```{r}
class(BOD)
```
Crie um vetor que guarda os numeros de 1 a 10 e depois imprima os valores pares
```{r}
vetor = c(1,2,3,4,5,6,7,8,9,10)
n = 1
while(n<=10){
  
  if(vetor[n]%%2==0){
   print(vetor[n])
  }
  
  n = n+1
}
```
Women é um datafram existente no R. Imprima as 10 linhas finais 

```{r}
tail(women, n=10)
```
Use sa função R's plot para produzir uma impressão dos atributos Sepal.Width e Petal.Length do dataset Iris. O gráfico deve imprimir apenas as linhas de 50 a 100.
```{r}
plot(iris[50:100,2:3])
```
Crie dois vetores de tamanhos iguais, some posições equivalentes nos vetores e imprima o resultado.
```{r}
vec1 = c(1,6,8,15)
vec2 = c(-5,3,-52,147)
vec = vec2 + vec1
vec
```
Imprima o numero de linhas, colunas, nome das linhas e nome das colunas do dataset CO2
```{r}

CO2
rows = dim(CO2)[1]
columns = dim(CO2)[2]


cat("The number of rows is",rows,"\n")
cat("The number of columns is",columns,"\n")

colnames(CO2)
rownames(CO2)
         
```

