Lattice
```{r}
#Esse pacote não precisa de instalar!
library(lattice)
```
Boxplot
```{r}
bwplot(trees$Volume)
bwplot(trees$Volume, main="Trees",xlab="Volume")
```
Histograma
Aspect é a proporção, nint é o numero de quebras, type: percent, count, density
```{r}
histogram(trees$Volume, main="Trees",xlab="Volume",aspect=1, type = "percent", nint=5 )
```
Histograma Condicional
```{r}
#Peso das galinhas de acordo com a dieta
chickwts
#histograma
histogram(chickwts$weight)
#nós agregamos dados
aggregate(chickwts$weight, by=list(chickwts$feed), FUN=sum)
#Diagrama condicional
histogram( ~weight | feed, data=chickwts)
```
Diagramde dispersão condicional
CO2, seis plantas em duas localizações, refigerado ou não
```{r}
#CO2, conc: concentração de CO2, uptake: captura de CO22
CO2
xyplot(CO2$conc ~  CO2$uptake)
#tipo é a origem 
xyplot(CO2$conc ~  CO2$uptake | CO2$Type)
#resfriado ou não
xyplot(CO2$conc ~  CO2$uptake | CO2$Treatment)
```
cancer de esofago
```{r}
esoph
dotplot(esoph$alcgp ~ esoph$ncontrols, data=esoph)
dotplot(esoph$alcgp ~ esoph$ncontrols | esoph$tobgp)
```
Matriz de dispersão
```{r}
splom(~CO2[4:5] | CO2$Type, CO2)
```
Densidade Condicionaç
```{r}
densityplot(~CO2$conc | CO2$Treatment, plot.points=FALSE)
densityplot(CO2$conc)
densityplot(~CO2$conc | CO2$Treatment)
densityplot(~CO2$conc | CO2$Treatment, plot.points=FALSE)
```
Gráfico 3D
Spray para repelir abelhas
```{r}
OrchardSprays
cloud(decrease ~  rowpos * colpos, data=OrchardSprays)
cloud(decrease ~  rowpos * colpos, groups=treatment, data=OrchardSprays)
```
gráfico de nível
Cinrcunferenia, largura e volume das árvores
```{r}
trees
levelplot(Girth ~ Height * Volume, data=trees)
```

